【裁判字號】    89,毒抗,134
【裁判日期】    890216
【裁判案由】    毒品危害防制條例
【裁判全文】
臺灣高等法院刑事裁定                            八十九年度毒抗字第一三四號
    抗  告  人
    即  被  告  甲○○
右抗告人，因違反毒品危害防制條例案件，不服臺灣台北地方法院中華民國八十八年
十二月二十二日所為應送勒戒處所觀察、勒戒之裁定（八十八年度毒聲字第三一八八
號）提起抗告，本院裁定如左：
    主      文
抗告駁回。
    理      由
一、本件抗告意旨略以：被告於民國八十八年八月中旬，因在工地施工時，不慎自空
    屋摔落，造成骨折，而前往台北市立和平醫院治療，於出院自行復健，但因背痛
    ，故時購買止痛劑服用以止痛，或因所服用之藥劑中含有類似安非他命成分，致
    尿液檢驗結果含有安非他命之陽性反應，被告確無本件施用安非他命之情事，原
    審依檢察官之聲請，以被告有施用安非他命，而裁定將被告送勒戒處所觀察、勒
    戒，實有未合，為此提起抗告云云。
二、查被告甲○○於八十八年十月三日晚上十時四十分許，在台北市○○○路○段一
    三０巷內為警查獲後，經警採集其尿液，先後送請台北市立療養院及法務部調查
    局檢驗結果，均含有甲基安非他命之陽性反應，有該療養院八十八年十月六日出
    具之煙毒尿液檢驗報告書及法務部調查局八十八年十一月二十日字第八八０八
    五六五八號檢驗通知書各乙紙在卷可稽。被告雖以其於工作中自上摔落，致胸骨
    骨折，而所購買服用之止痛劑或含有安非他命成分，致尿液檢驗呈甲基安非他命
    陽性反應等語為辯。惟查，安非他命業經政府依毒品危害防制條例規定公告列入
    第二級毒品管制，且查緝甚嚴，價格昂貴，自無任意使用於經政府核准製造之藥
    品上之理，而被告究服用何含有安非他命成分之止痛藥，亦無何成品可供檢驗，
    是其所辯服用含有安非他命成分之止痛劑云云，要係諉責之詞，不足採信。被告
    顯確有於八十八年十月三日晚上十時四十分許前九十六小時內某時，在台北市萬
    華區某處，非法施用第二級毒品安非他命之事實。而查被告於八十七年間因非法
    施用安非他命案件，經臺灣台北地方法院裁定送觀察、勒戒後，認無繼續施用毒
    品之傾向，經該院於八十七年十月六日以八十七年度易字第一四二二號判決免刑
    確定，有臺灣台北地方法院八十七年度易字第一四二二號裁定、八十七年度易字
    第一四二二號判決及被告全國前科紀錄表在卷可參。而被告上開犯行，核係再犯
    毒品危害防制條例第十條第二項之罪，茲依毒品危害防制條例第二十條第三項及
    第三十五條第三款規定，於前犯該條例第十條之罪，經觀察、勒戒後，無繼續施
    用毒品傾向，而經法院判決免刑確定後，五年內再犯第十條之罪，仍應先行將被
    告送勒戒處所觀察、勒戒，再視其有無繼續施用毒品之傾向，而為處理，是原審
    依臺灣台北地方法院檢察署檢察官之聲請，援引毒品危害防制條例第二十條第三
    項前段及觀察勒戒處所執行條例第三條第一項之規定，裁定將被告送勒戒處所觀
    察、勒戒，經核並無不合。被告抗告意旨以其並無施用安非他命行為，而指摘原
    裁定不當，顯無理由，應予駁回。
據上論斷，應依刑事訴訟法第四百十二條，裁定如主文。
中     華     民     國    八十九   年       二       月      十六      日
                             臺灣高等法院刑事第三庭
                                 審判長法  官  張  連  財
                                       法  官  李  英  勇
                                       法  官  張  傳  栗
右正本證明與原本無異。
不得再抗告。
                                       書記官  王  秀  雲
中     華     民     國    八十九   年       二       月      十八      日


司法院資訊處製作；財團法人民間司法改革基金會備份。
